臺灣高雄地方法院刑事判決　　　　　　　　　　　　九十一年度訴字第一三四號
　　公　訴　人　臺灣高雄地方法院檢察署檢察官
　　被　　　告　甲○○
右列被告因毒品危害防制條例案件案件，經檢察官提起公訴（九十一年度毒偵字第一
三三三號、九十一年度毒偵字第一三五四號），本院判決如左：
    主  文
甲○○施用第一級毒品，處有期徒刑柒月。
    事  實
一、甲○○於民國八十八年間，因施用毒品案件，經臺灣高雄地方法院檢察署（以下
    簡稱高雄地檢署）檢察官聲請，由臺灣高雄地方法院（以下簡稱本院）以八十八
    年度毒聲字第八三○八號裁定送觀察、勒戒後，認無繼續施用毒品之傾向，由高
    雄地檢署檢察官於八十八年十一月十八日，以八十八年度毒偵字第二四一六號為
    不起訴處分確定。詎甲○○於五年內，復基於施用第二級毒品安非他命之概括犯
    意，自八十九年六月十九日起至九十年十月十七日止，連續施用安非他命多次（
    施用第二級毒品部分，業經本院以九十一年易字第三九號案件判決確定），並另
    基於施用第一級毒品海洛因之犯意，於九十年十月十七日晚間十一時三十分許（
    起訴書誤載為同日晚間七時許）回溯二十四小時內某時【扣除受公權力拘束期間
    】，在不詳地點，施用海洛因一次，為警於同年十月十七日晚間七時十五分許在
    台南市○區○○街一八０號四樓之二查獲。嗣甲○○再經檢察官聲請，由本院以
    八十九年度毒聲字第五九四九號裁定送勒戒處所施以觀察、勒戒後，認有繼續施
    用毒品傾向，復依本院九十年度毒聲字第七三八二號裁定令入戒治處所施以強制
    戒治。
二、案經台灣高雄地方法院函送暨高雄地檢署署檢察官自動檢舉偵查起訴。
    理  由
一、訊據被告甲○○固供承有於右揭時地為警查獲之事實，惟矢口否認有施用海洛因
    犯行，辯稱：因為我朋友王國華在我身旁施用海洛因，所以才會導致我尿液呈嗎
    啡陽性反應云云。經查：
（一）右揭事實業據被告於警訊中坦承不諱，而於右揭時地與被告同時為警查獲之另
      案被告王國華，於警訊中亦陳稱：我女友甲○○確有施用海洛因、安非他命等
      語（均參照其等之警訊筆錄，影本附於本院卷內），又被告為警查獲時所採尿
      液經檢驗之結果，呈嗎啡、甲基安非他命陽性反應，有高雄市政府衛生局煙毒
      尿液檢驗成績書一紙附卷可憑（見九十一年度毒偵字第一三五四號偵查卷第七
      頁）。再查，被告之前開尿液檢驗成績書上，已載明係以「免疫學分析法」、
      「ＴＯＸＩ—ＬＡＢ方法」等方式分別檢驗，判定係呈嗎啡陽性，從而上開檢
      驗結果應無誤判之可能。再者，「若非共處於狹小、密閉之空間，並故意大量
      吸入該氣體，不致於尿液中代謝出煙毒反應」等情，業據法務部調查局八十二
      年十月一日（82）陸（一）八二Ｏ九二七一二號函示明確，是以被告辯稱：可
      能是因友人王國華在旁邊施用海洛因，所以尿液始呈嗎啡陽性反應一節，尚難
      採信。再者，海洛因施用入人體後，約於二十四小時內由其尿液中可驗出嗎啡
      陽性反應，此經憲兵司令部八十年三月二十五日（八０）鑑驗字第○九九九號
      函示明確，從而足認被告於九十年十月十七日晚間十一時三十分許採尿之時前
      回溯二十四小時內某時【扣除受公權力拘束期間】，確曾施用海洛因一次，被
      告辯稱：未施用海洛因云云，不足採信。
（二）另查，被告於八十八年間，因施用毒品案件，經高雄地檢署檢察官聲請，由本
      院以八十八年度毒聲字第八三○八號裁定送觀察、勒戒後，認無繼續施用毒品
      之傾向，由高雄地檢署檢察官於八十八年十一月十八日，以八十八年度毒偵字
      第二四一六號為不起訴處分確定，其於五年內，又因另案施用第二級毒品與本
      案施用第一級毒品犯行，再經檢察官聲請，由本院以八十九年度毒聲字第五九
      四九號裁定送勒戒處所施以觀察、勒戒後，認有繼續施用毒品傾向，復依本院
      九十年度毒聲字第七三八二號裁定令入戒治處所施以強制戒治等情，為被告所
      不否認，並有前開不起訴處分書、臺灣高雄地方法院檢察署刑案資料查註紀錄
      表及被告全國前案紀錄表各一紙在卷可憑，故堪信為真實。
綜上所述，本案事證已臻明確，被告之犯行已可認定。
二、核被告所為，係犯毒品危害防制條例第十條第一項之施用第一級毒品罪。其施用
    第一級毒品前之持有毒品行為，本應論以持有毒品罪，惟其持有毒品之行為為其
    後施用毒品之行為所吸收，不另論罪。審酌被告前已因施用毒品案件經觀察勒戒
    認無繼續施用傾向而為不起訴處分後，竟未生警悟、悔改之心，猶為本案犯行，
    顯見其自律意志不堅，行為實不足取，然念及其所為係自我戕害行為，未損及他
  人等一切情狀，酌量處如主文所示之刑。
據上論斷，應依刑事訴訟法第二百九十九條第一項前段，毒品危害防制條例第十條第
一項，判決如主文。
中      華      民      國      九十一      年      六    月    四      日
                                  臺灣高雄地方法院刑事第六庭
                                        法  官  周玉群
右正本證明與原本無異。
如不服本判決，應於判決送達後十日內，向本院提出上訴狀。
                                        書記官  陳瓊芳
中      華      民      國      九十一      年      六    月    四      日
附錄本案論罪科刑法條：
毒品危害防制條例第十條第一項：
  施用第一級毒品者，處六月以上五年以下有期徒刑。
